【裁判字號】    97,訴,1888
【裁判日期】    970530
【裁判案由】    毒品危害防制條例
【裁判全文】
臺灣板橋地方法院刑事判決              97年度訴字第1888號
公  訴  人  臺灣板橋地方法院檢察署檢察官
被      告  甲○○
                  （現於臺灣臺北監獄臺北分監另案執行中）
上列被告因違反毒品危害防制條例案件，經檢察官提起公訴（97
年度毒偵字第3104號），被告於本院準備程序進行中，就被訴犯
罪事實為有罪之陳述，本院告知簡式審判程序之旨，並聽取其與
公訴人之意見後，經合議庭裁定由受命法官獨任進行簡式審判程
序審理後，判決如下：
    主  文
甲○○施用第一級毒品，累犯，處有期徒刑捌月；又施用第二級
毒品，累犯，處有期徒刑肆月。應執行有期徒刑拾月。
    事  實
一、甲○○前因違反槍砲彈藥刀械管制條例，經本院以93年度訴
    字第1576號刑事判決處有期徒刑1 年6 月確定，嗣於民國95
    年6 月21日因縮短刑期假釋出監，且假釋期間付保護管束，
    並於95年11月1 日保護管束期滿，假釋未經撤銷，其未執行
    之刑，以已執行論。另其前因施用毒品案件，經送觀察、勒
    戒後認有繼續施用毒品之傾向，經本院以93年度毒聲字第87
    8 號裁定令入戒治處所施以強制戒治1 年，並於94年3 月2
    日因無繼續執行強制戒治之必要而執行完畢釋放出所，且經
    臺灣板橋地方法院檢察署（下稱板橋地檢署）檢察官以94年
    度戒毒偵字第122 號為不起訴處分確定；又於96年間因施用
    毒品案件，經本院以97年度簡字第1195號刑事簡易判決處有
    期徒刑6 月，並得易科罰金確定（現在監執行中）。詎其仍
    不知悔改，猶於強制戒治執行完畢釋放出所後5 年內，分別
    基於施用第一級毒品海洛因及施用第二級毒品甲基安非他命
    之犯意，於97年2 月2 日為警採尿往前回溯26小時、96小時
    內之某時（惟應扣除為警查獲後其人身自由受拘束期間），
    在臺北縣三重市友人住處，分別以香煙摻入海洛因之方式施
    用海洛因及以玻璃球吸食器燒煙方式施用甲基安非他命；嗣
    於同年月2 日晚上8 時25分許因另犯竊盜案件為警查獲後，
    經警採集其尿液送驗，結果呈海洛因代謝物之嗎啡及安非他
    命、甲基安非他命陽性反應，始查獲上情。
二、案經臺北縣政府警察局蘆洲分局報告板橋地檢署檢察官偵查
    起訴。
    理  由
壹、程序方面：本件被告甲○○所犯係死刑、無期徒刑、最輕本
    刑3 年以上有期徒刑以外之罪，其於準備程序就前揭被訴事
    實為有罪之陳述，經法官告知簡式審判程序之旨，並聽取其
    與公訴人之意見後，本院認無不得或不宜改依簡式審判程序
    進行之處，爰依刑事訴訟法第273 條之1 第1 項、第284 條
    之1 之規定，由本院合議庭裁定本件由受命法官獨任進行簡
    式審判程序，合先敘明。
貳、實體方面：
一、上開事實，業據被告於本院訊問時自白不諱，且被告於前開
    時間採集之尿液經送驗，結果呈海洛因代謝物之嗎啡及安非
    他命、甲基安非他命之陽性反應乙節，此有台灣檢驗科技股
    份有限公司出具2008/02/29報告編號CH/2008/20231 之濫用
    藥物尿液檢驗報告及臺北縣政府警察局蘆洲分局查獲毒品案
    件被移送者姓名、代碼對照表各乙份（詳見偵查卷第7 及8
    頁）在卷可稽。故被告之自白核與事實相符，應堪予採信。
    是本案事證已臻明確，被告犯行洵堪認定，應予依法論科。
二、論罪科刑部分：
(一)、按施用毒品經觀察、勒戒或強制戒治執行完畢釋放後，5 年
    內再施用毒品，應適用毒品危害防制條例第20條第1 、2 項
    之規定，同條例第23條第2 項定有明文。經查，被告前因施
    用毒品案件，經送觀察、勒戒後認有繼續施用毒品之傾向，
    經本院以93年度毒聲字第878 號裁定令入戒治處所施以強制
    戒治1 年，並於94年3 月2 日因無繼續執行強制戒治之必要
    而執行完畢釋放出所，且經板橋地檢署檢察官以94年度戒毒
    偵字第122 號為不起訴處分確定；又於96年間因施用毒品案
    件，經本院以97年度簡字第1195號刑事簡易判決處有期徒刑
    6 月，並得易科罰金確定（現在監執行中）在案，此有臺灣
    高等法院被告前案紀錄表及上開不起訴處分書各乙份在卷可
    稽，是被告於強制戒治執行完畢釋放後5 年以內再施用毒品
    ，則本件檢察官起訴被告施用第一、二級毒品，符合上開規
    定，合先敘明。
(二)、又按海洛因及甲基安非他命依毒品危害防制條例第2 條第2
    項第1 、2 款之規定，分別係屬第一、二級毒品，故核被告
    所為，係犯毒品危害防制條例第10條第1 項之施用第一級毒
    品罪及同條例第10條第2 項之施用第二級毒品罪。又被告持
    有海洛因、甲基安非他命分別係供己施用，則其持有之低度
    行為，為施用毒品之高度行為所吸收，均不另論罪。復被告
    所犯二罪之間，犯意各別，行為互殊，應予分論併罰。再查
    被告前因違反槍砲彈藥刀械管制條例，經本院以93年度訴字
    第1576號刑事判決處有期徒刑1 年6 月確定，嗣於民國95年
    6 月21日因縮短刑期假釋出監，且假釋期間付保護管束，並
    於95年11月1 日保護管束期滿，假釋未經撤銷，其未執行之
    刑，以已執行論在案，此有上開紀錄表可證，是其於受有期
    徒刑執行完畢後5 年內故意再犯有期徒刑以上之前揭二罪，
    均為累犯，各應依刑法第47條第1 項之規定，加重其刑。
(三)、爰審酌被告前有多次施用毒品之犯行，仍不知悔悟，故態復
    萌，再次施用毒品，無視於毒品對於自身健康之戕害及國家
    對於杜絕毒品犯罪之禁令，惟審酌被告犯後坦承犯行，態度
    尚佳，及施用毒品者均具有相當程度之生理成癮性及心理依
    賴性，戒除不易，且犯罪心態與一般刑事犯罪之本質不同，
    非難性較低等一切情狀，分別量處如主文所示之刑，並定應
    執行之刑，以資懲儆。
據上論斷，應依刑事訴訟法第273 條之1 第1 項、第299 條第1
項前段，毒品危害防制條例第10條第1 項、第2 項，刑法第11條
前段、第47條第1 項、第51條第5 款，判決如主文。
本案經檢察官彭聖斐到庭執行職務。
中    華    民    國    97    年    5     月    30    日
                  刑事第六庭法  官  饒金鳳
以上正本證明與原本無異。
如不服本判決，應於判決送達後10日內，向本院提出上訴書狀，
且上訴書狀應敘述具體理由，而上訴書狀未敘述上訴理由者，應
於上訴期間（即自收受判決書之翌日起算10日）屆滿後20日內補
提理由書。
                            書記官  王春森
中    華    民    國    97    年    5     月    30    日
附錄本案論罪科刑之法律條文：
毒品危害防制條例第10條：
施用第一級毒品者，處6 月以上5 年以下有期徒刑。
施用第二級毒品者，處3 年以下有期徒刑。


司法院資訊處製作；財團法人民間司法改革基金會備份。
